【裁判字號】    95,易,487
【裁判日期】    951122
【裁判案由】    竊盜
【裁判全文】
臺灣基隆地方法院刑事判決               95年度易字第487號
公  訴  人  臺灣基隆地方法院檢察署檢察官
被      告  甲○○
上列被告因竊盜案件，經檢察官提起公訴（95年度偵字第4458號
），被告並為有罪陳述，本院合議庭乃裁定由受命法官獨任以簡
式審判程序進行審理，並判決如下：
    主  文
甲○○竊盜，未遂，處拘役伍拾日，如易科罰金，以新臺幣壹仟
元折算壹日。
    事  實
一、甲○○前有多次竊盜紀錄，最近3 次，則係分別經本院於民
    國89年7 月20日，以89年度易字第339 號判決拘役30日確定
    ；於94年8 月31日，以94年度基簡字第672 號判決拘役3 日
    確定；於95年1 月11日，以95年度基簡字第34號判決拘役30
    日確定（以上，均不構成累犯）。乃甲○○猶不知惕勵己行
    ，復基於為自己不法所有之意圖，於95年9 月30日下午3 時
    40分左右，在基隆市○○路84號之何嘉仁書店前，趁正在該
    處選購記事本之丙○○疏未注意暨其肩背背包拉鍊未關之機
    會，徒手伸入丙○○肩背背包之內，並著手翻動而為財物之
    搜尋，乃猶未及取財得手，旋因丙○○之突然回身，致驚慌
    抽手而誤使丙○○置放在背包內之皮夾1 只不慎掉落地面，
    丙○○亦因而查悉上情，並即報警查辦。
二、案經基隆市警察局第一分局移送臺灣基隆地方法院檢察署檢
    察官偵查起訴。
    理  由
壹、程序事項
    本案被告甲○○所犯者非為死刑、無期徒刑、最輕本刑為三
    年以上有期徒刑之罪或高等法院管轄第一審案件，其於準備
    程序進行中，先就被訴事實為有罪之陳述，經告知其簡式審
    判程序之旨，並聽取公訴人、被告之意見後，本院業已依刑
    事訴訟法第二百七十三條之一第一項規定，裁定由受命法官
    獨任以簡式審判程序進行本案之審理。
貳、實體事項
一、證據能力
  (一)「被告以外之人於審判外之言詞或書面陳述，除法律有規定
    者外，不得作為證據」之規定，於法院以簡式審判程序處刑
    者，不適用之。刑事訴訟法第一百五十九條第二項前段定有
    明文。乃不受傳聞證據法則拘束之例外性規定。準此，本案
    相關證人於審判外之言詞或書面陳述，倘查無不得作為本案
    審判依據之其他情事，復業經本院踐行證據調查之合法程序
    ，就令係屬傳聞（審判外之陳述），核其自猶可據為本案審
    判之證據。合先指明。
  (二)法院適用簡式審判程序處刑者，固可不受傳聞證據法則之拘
    束，詳如前述，惟證人、鑑定人倘依法應具結而未具結者，
    其證言或鑑定意見，依刑事訴訟法第一百五十八條之三規定
    ，仍係絕對無證據能力，而不得作為本案審判之證據。茲本
    院遍觀起訴意旨所舉證據資料，其中，丙○○雖曾於偵查中
    到庭應訊，然查，丙○○於偵查中，概係以「被害人」身分
    而為陳述，且所供有關本案被告甲○○之涉案情節，亦未經
    檢察官於供前或供後告以偽證罪之處罰並命之具結，兼以核
    無不得令其具結之事由，則其當屬證人依法應具結而未具結
    之證言，絕對無證據能力，恆不得作為本案審判之證據。是
    證人丙○○於偵查中之所證，自仍不得據為認定被告犯罪之
    證據。
二、事實認定
    前揭事實業據被告甲○○於本院審理時坦承不諱，並經證人
    即被害人丙○○於警詢中；證人即在旁目擊之丙○○男友陳
    明弘於警詢暨偵查中證述明確，且有贓物認領保管收據1 紙
    ，及掉落地面之皮夾照片2 張在卷可佐。綜上，堪認被告於
    本院審理時之任意性自白，與事實相符，可以採信。從而，
    本案事證明確，被告如本判決事實欄所載之竊盜犯行，洵堪
    認定。
三、論罪科刑
  (一)核被告所為，係犯刑法第三百二十條第三項、第一項之普通
    竊盜未遂罪。
  (二)被告趁被害人丙○○疏未注意暨其肩背背包拉鍊未關之機會
    ，徒手伸入被害人丙○○肩背背包之內，繼而翻動其內財物
    ；核已著手為財物搜尋之竊盜行為。乃因被害人丙○○之突
    然回身，致未取得財物得手，為未遂犯，應依刑法第二十五
    條第二項規定，減輕其刑。
  (三)本院審酌被告時值壯年，竟不思以正當勞力換取財物，妄想
    以竊盜手段不勞而獲，觀念殊不足取，並亟待矯治；兼以被
    告曾有多次竊盜而經法院判處罪刑之紀錄（惟均不構成累犯
    ），此亦有臺灣高等法院被告前案紀錄表在卷可佐，乃竟不
    知改悔向上，一犯再犯，足見其自省能力暨行為控制能力之
    薄弱；併衡酌被告本次行竊並未得手，其行竊手法尚屬平和
    ，暨其智識程度、犯罪動機、犯後態度等一切情狀，量處如
    主文所示之刑，併諭知易科罰金之折算標準。
據上論斷，應依刑事訴訟法第二百七十三條之一第一項、第二百
九十九條第一項前段，刑法第三百二十條第三項、第一項、第二
十五條第二項、第四十一條第一項前段，刑法施行法第一條之一
，判決如主文。
本案經檢察官乙○○到庭執行職務。
中    華    民    國    95    年    11    月    22    日
                  刑事第三庭法  官  王慧惠
以上正本證明與原本無異。
對於本件判決如有不服，應於收受送達後10日內，向本院提出上
訴書狀，上訴於臺灣高等法院，並按他造當事人之人數附具繕本
。
中    華    民    國    95    年    11    月    22    日
                            書記官  王一芳
附錄論罪法條
刑法第320條第1項、第3項
意圖為自己或第三人不法之所有，而竊取他人之動產者，為竊盜
罪，處5年以下有期徒刑、拘役或5百元以下罰金。
前二項之未遂犯罰之。
刑法施行法第1條之1
中華民國九十四年一月七日刑法修正施行後，刑法分則編所定罰
金之貨幣單位為新臺幣。


司法院資訊處製作；財團法人民間司法改革基金會備份。
